臺灣宜蘭地方法院民事裁定
110年度補字第242號
原      告  唐淑女  
訴訟代理人  陳世英律師
被      告  旻洋股份有限公司

兼  
法定代理人  林基財  
被      告  林阿絨  
上列當事人間請求確認股東會決議不存在等事件，本院裁定如下
：
    主  文
原告應於收受本裁定五日內，補繳裁判費新臺幣壹拾伍萬壹仟叁
佰零肆元，逾期未補正，即駁回原告之訴。 
    理  由
一、按訴訟標的之價額，由法院核定；核定訴訟標的之價額，以
    起訴時之交易價額為準；無交易價額者，以原告就訴訟標的
    所有之利益為準；以一訴主張數項標的者，其價額合併計算
    之；訴訟標的之價額不能核定者，以第466條所定不得上訴
    第三審之最高利益額數加十分之一定之，民事訴訟法第77條
    之1第1項、第2項、第77條之2第1項、第77條之12分別定有
    明文。復按公司股東請求確認股東會決議不存在或決議無效
    ，其訴訟性質與公司股東請求撤銷股東會決議之訴類似，均
    屬因財產權而起訴，其訴訟標的價額，應以原告如獲勝訴判
    決所得受之客觀上利益定之，如不能核定訴訟標的價額者，
    則以民事訴訟法第466條所定不得上訴第三審之最高利益額
    數加十分之一定之（最高法院100年度台抗字第456號裁定意
    旨參照）。又所謂交易價額，乃客觀價值之一種，與當事人
    關於訴訟標的之利益，專由當事人主觀認知之主觀價值不同
    ，故以有價證券之給付請求權為訴訟標的時，如為上市、上
    櫃或興櫃公司股票，應以起訴當天或前一天之收盤價為準，
    如非上市、上櫃或興櫃公司股票，則應以起訴時發行公司之
    淨值計算其時價（最高法院107年度台簡抗字第48號裁定意
    旨參照）。
二、經查，本件原告唐淑女起訴訴之聲明請求㈠確認被告旻洋股
    份有限公司民國97年6月16日之股東會及同日之董事會決議
    不存在；㈡確認被告旻洋股份有限公司97年8月2日之股東會
    及同日之董事會決議不存在；㈢經濟部於97年6月26日以經授
    中字第09732534530號函所為核准增資、發行新股、額定資
    本額增加、變更章程等變更登記，應予撤銷；㈣被告林基財
    、林阿絨共同將原告原持有旻洋股份有限公司之975,000股
    股份返還給原告，並請求旻洋股份有限公司協同辦理股權登
    記；㈤被告旻洋股份有限公司給付新臺幣（下同）400萬元之
    股利給原告，並自本起訴狀繕本送達翌日起算按年息百分之
    5計算之利息等語。本件訴之聲明㈠、㈡核其性質屬財產權訴
    訟，而原告於起訴時未聲明其因上開股東會無效、不成立及
    撤銷事由，所得受之客觀上利益為何，而屬不能核定其訴訟
    標的價額，揆諸前揭說明，核定本件訴之聲明㈠、㈡訴訟標的
    價額各為165萬元。又訴之聲明㈣係以有價證券之給付請求權
    為訴訟標的，且旻洋股份有限公司非上市、上櫃或興櫃公司
    ，揆諸首揭法條及最高法院裁定意旨，訴之聲明㈣訴訟標的
    價額之核定，應以起訴時發行公司之淨值計算其時價，爰參
    以旻洋股份有限公司之109年度資產負債表，該公司之淨值
    即權益總額為26,215,955元，且已發行股份總數為300萬股
    ，核定本件訴之聲明㈣訴訟標的價額為8,520,185元（計算式
    ：26,215,955元÷300萬股×975,000股＝8,520,185元，小數點
    以下四捨五入）。另訴之聲明㈤請求被告旻洋股份有限公司
    應給付原告400萬元之股利，並自本起訴狀繕本送達翌日起
    算按年息百分之5計算之利息，是訴之聲明㈤之訴訟標的金額
    為400萬元。至訴之聲明㈢原告請求經濟部於97年6月26日以
    經授中字第09732534530號函所為核准增資、發行新股、額
    定資本額增加、變更章程等變更登記，應予撤銷部分，核屬
    各該股東會、董事會決議不成立或撤銷後當然發生之法律效
    果，與股東會、董事會決議不成立或撤銷之訴之訴訟利益同
    一，無庸另徵裁判費。從而，諸首揭規定，本件訴訟標的價
    額核定為15,820,185元（計算式：165萬元＋165萬元＋400萬
    元＋8,520,185＝15,820,185元），應徵第一審裁判費151,304
    元。茲依民事訴訟法第249條第1項但書之規定，限原告於收
    受本裁定5日內補繳，逾期不繳，即駁回其訴，特此裁定。
中　　華　　民　　國　　111 　年　　1 　　月　　18　　日
　　　　　　　　　民事庭　法　官　張淑華
以上正本係照原本作成。
如不服本裁定關於核定訴訟標的價額部分，應於送達後10日內向
本院提出抗告狀，並繳納抗告費新臺幣1,000元；其餘關於命補
繳裁判費部分，不得抗告。
中　　華　　民　　國　　111 　年　　1 　　月　　18　　日
　　　　　　　　　　　　　書記官　謝佩欣